臺灣臺北地方法院交通事件裁定　　　　 96年度交聲字第743號
原處分機關　臺北市交通事件裁決所
聲　請　人
即受處分人　乙○○
上列異議人因違反道路交通管理處罰條例事件，對於臺北市交通
事件裁決所中華民國96年5月4日所為之北市裁四字第裁22-AEV18
3615號裁決書（原舉發通知單號碼：第AEV183615號），聲明異
議，本院裁定如下：
    主  文
異議駁回。
    理  由
一、原處分意旨略以：異議人即受處分人乙○○於民國96年1月1
    8日10時33分許，騎乘車牌號碼DVO-258號輕型機車，行經有
    燈光號誌管制之臺北市○○路與延平南路交岔口時闖紅燈，
    經臺北市政府警察局中正第一分局博愛路派出所員警當場以
    受處分人違反道路交通管理處罰條例第53條第1項規定為由
    舉發之。原處分機關認定受處分人違規事證明確，乃於96年
    5月4日依違反道路交通管理處罰條例第53條第1項、第63條
    第1項第3款及違反道路交通管理事件統一裁罰基準表之規定
    ，裁處受處分人罰鍰4,500元，並記違規點數3點。
二、異議意旨略以：異議人確實曾於上開時間行經臺北市○○路
    及延平南路交岔路口，但伊當時通過該路口左轉時仍係綠燈
    ，舉發警員因站立位置距離上開路口較遠，將伊攔停之時已
    轉換成紅燈，惟當時一同執勤而距路口較近之警員既未將伊
    攔停，顯然伊並無闖紅燈之行為，舉發本件之警員確有誤判
    ，據此聲明異議云云。
三、按汽車行駛至交岔路口，其行進、轉彎，應遵守燈光號誌，
    路交通安全規則第102條第1項第1款定有明文。又道路交通
    管理處罰條例第53條第1項、第63條第1項第3款規定，汽車
    駕駛人，行經有燈光號誌管制之交岔路口闖紅燈者，處新臺
    幣1,800元以上5,400元以下罰鍰；汽車駕駛人有下列各款所
    列條款之1者，除依原條款處罰鍰外，並予記點：(三)有第43
    條、第53條或第54條情形之一者，各記違規點數3點。又道
    路交通管理處罰條例及道路交通安全規則所稱之「汽車」，
    依道路交通管理處罰條例第3條第8款及道路交通安全規則第
    2條第1項第1款之規定，均包括「機器腳踏車」在內。
四、經查，本案異議人於96年1月18日10時33分許，騎乘車牌號
    碼DVO-258號輕型機車，行經臺北市○○路與延平南路交岔
    口時，有駕車行經有燈光號誌管制之交岔路口闖紅燈之違規
    ，為臺北市政府警察局中正第一分局博愛路派出所員警當場
    舉發之事實，有臺北市政府警察局北市警交字第AEV183615
    號舉發違反道路交通管理事件通知單1紙在卷可稽（見本院
    卷第6頁）。異議人雖執前詞置辯，惟其於上開時間、地點
    闖紅燈之事實，業經證人即舉發本件之警員甲○○於本院調
    查時證述明確，並證稱，異議人是騎機車沿衡陽路由東往西
    ，欲左轉延平南路往南行駛，衡陽路是東向西之單行道，而
    延平南路市北向南之單行道伊當時見衡陽路東向西的號誌是
    紅燈，異議人卻在紅燈的狀態下，由衡陽路靠右的車道，大
    弧度的轉到延平南路的中間車道，因此伊便將異議人攔下等
    語明確（見本院卷第17-18頁），又當時車流量普通，並未
    塞車，天氣晴朗，視線良好，且異議人左轉時，衡陽路東西
    向的號誌已經變換十幾秒鐘，其他的車子都已經停下來有一
    段時間，只有異議人的摩托車左轉過來等情，復經證人甲○
    ○結證屬實（見本院卷第18頁），因此證人甲○○舉發本件
    違規時，應無誤認之虞，異議人闖紅燈違規之事實甚為顯然
    。異議人雖辯稱，證人甲○○站立之位置距離路口已有4至5
    間店面，無法正確判別燈號，而當時距離路口較近之警員並
    未將伊攔停，顯然伊轉彎時之燈號是綠燈云云，但證人甲○
    ○既已明確證稱，與伊一起值勤之同事當時在處理另外一件
    違規的案件，異議人左轉時伊剛好看到紅燈，因此將其欄下
    ，又伊舉發本件違規時，係站在距離路口約3至4間店面，約
    本院第1法庭的寬度等語（見本院卷第18頁），衡以證人甲
    ○○當時係執行路檢勤務，自對於路口燈號變換多所注意，
    其站立之位置雖距離燈號有約10公尺之距離，然仍屬得目視
    行車管制燈號之合理範圍內，是異議人執此推論證人甲○○
    未見其轉彎時路口之燈號云云，尚非可採，而證人甲○○於
    另一值勤警員忙於處理他事，無暇顧及異議人違規行為之際
    ，上前攔停異議人，此乃警方執行路檢之正常程序，並無疑
    義。另證人甲○○與異議人素不相識，亦無仇隙，是其於本
    院具結後所為之證詞，自較客觀真實。異議人既確有行經有
    燈光號誌管制之交岔路口闖紅燈之違規事實，且於上開舉發
    通知單上所載之應到案日期96年2月2日前，並未依規定到案
    聽候裁決，迄原處分機關於96年5月4日為本件裁決之時，已
    逾60日，從而原處分機關依據道路交通管理處罰條例第53條
    第1項、第63條第1項第3款、違反道路交通管理事件統一裁
    罰基準表規定，裁處罰鍰4,500元之處分，並記違規點數3點
    ，無任何違誤，其裁決應予維持，本件異議為無理由，應駁
    回之。
據上論斷，應依道路交通管理處罰條例第87條第2項，道路交通
案件處理辦法第19條，裁定如主文。
中　　華　　民　　國　　96　　年　　10　　月　　17　　日
                  交通法庭法　官　林柏泓
如不服本裁定應於送達後五日內向本院提出抗告狀。
以上正本證明與原本無異。
 　　                     書記官　柯貞如
中　　華　　民　　國　　96　　年　　10　　月　　17　　日
